# 是否应视作销售退回？

提问人：风和日丽 时间：2013-02-05 16:34:04
如果某客户的应收账款出现回收问题，我们把之前卖给该客户的商品收回来，算不算销售退回？

回答人：chenyiwei
不属于销售退回。因为该问题并不是发生于销售确认环节，而是发生于结算环节；其原因也不是卖方履行销售合同的行为存在瑕疵，而是类似于以物抵债。从销售确认到收回货物这段时间内，该货物所有权上的主要风险和报酬是由对方承担的。